【裁判字號】    89,小上,23
【裁判日期】    891002
【裁判案由】    清償債務
【裁判全文】
臺灣屏東地方法院民事判決                            八十九年度小上字第二三號
    上  訴  人  甲○○
    被上訴人    乙○○
右當事人間請求清償債務事件，上訴人對於中華民國八十九年八月二十三日本院八十
九年度屏小字第一九七號第一審判決提起上訴，本院判決如左：
    主  文
上訴駁回。
第二審訴訟費用由上訴人負擔。
    理      由
一、按對於小額程序之第一審裁判之上訴，非以其違背法令為理由，不得為之，民事
    訴訟法第四百三十六條之二十四第二項定有明文。所謂判決違背法令係指判決不
    適用法規或適用不當者而言。且依同法第四百三十六條之二十五規定，上訴狀應
    記載上訴理由，並表明原判決所違背之法令及其具體內容，以及依訴訟資料可認
    為原判決有違背法令之具體事實，上訴狀或理由書如未依此項方法表明者，即難
    認為已對小額訴訟第一審判決之違背法令有具體之指摘，又上訴理由如提出原審
    事實審言詞辯論終結前得主張而未主張之攻擊防禦方法，因小額訴訟程序第一審
    法院為事實審，第二審為法律審，其上訴須以違背法令為理由，故上訴時不得以
    原審判決言詞辯論終結前得提出之而未提出之攻擊防禦方法作為上訴理由，如僅
    以此為上訴理由，應認為未對原審判決有何具體之指摘，不得謂已合法表明上訴
    理由，其上訴均難認為合法。
二、本件上訴人係對於小額訴訟之第一審判決提起上訴，核其上訴理由狀所載指陳：
    依民法第一百八十四條故意以背於善良風俗方法加損害於他人應負損害賠償責任
    ，被上訴人乙○○以詐欺方法詐欺上訴人新台幣（下同）五十七萬元，致上訴人
    受有損害訴訟費用五萬一千零四十四元、執行費用四千七百五十元之損害，原審
    判決判令上訴人敗訴，並以本院判決違背最高法院三十三年上字第五十五（應為
    五五一號）判例云云，惟本院上開判決所以駁回上訴人前開請求係以上訴人提起
    民事訴訟所支出之訴訟費用，因上訴人除於八十五年上字第二八六號判決中獲得
    部份之勝訴判決外，餘皆敗訴，依法律規定，應由上訴人負擔該部份費用，其無
    受有何損害，自不得請求此部分之賠償，況負擔訴訟費用之義務，仍係基於訴訟
    關係而生，故為公法上之義務，非為私法上之權利義務，僅在該訴訟之裁判中決
    定其負擔與金額，不得依據民事訴訟法上求償訴訟費用之權利，提起獨立給付之
    訴，是其此部分之請求，無理由。另執行費用部份，上訴人自承並無任何的執行
    行為，既無為執行之行為，即無支出執行費而受有損害，是此部份之請求亦不應
    准許。已詳予論述，而上訴理由中之指摘，揆諸前揭說明；並未具體指出原審判
    決有如何違背法令情事，更未指明原審判決所違反之法令條項或其內容以及依訴
    訟資料有何判決違背法令之具體事實，參諸前開說明，自不得謂已合法表明上訴
    理由，從而本件上訴，顯難認為合法，應予駁回。
三、依民事訴訟法第四百三十六條之三十二第二項、第四百四十四條第一項前段、第
    九十五條、第七十八條，裁定如主文。
中      華      民      國    八十九    年      十      月      二      日
                                    臺灣屏東地方法院民事第一庭
~B審判長法官  李麗芳
~B法      官  潘  快
~B法      官  李芳南
右為正本係照原本作成。
本判決不得上訴。
~B法院書記官  許水生
中      華      民      國    八十九    年      十      月      三      日


司法院資訊處製作；財團法人民間司法改革基金會備份。
